【裁判字號】    95,簡上,65
【裁判日期】    950505
【裁判案由】    竊盜
【裁判全文】
臺灣彰化地方法院刑事判決              95年度簡上字第65號
公  訴  人  臺灣彰化地方法院檢察署檢察官
上  訴  人
即  被  告  甲○○
上列上訴人因竊盜案件，不服本院北斗簡易庭九十五年度斗簡字
第六五號中華民國九十五年二月二十七日第一審簡易判決（原聲
請簡易判決處刑案號：九十五年度偵字第六七九號），本院管轄
第二審合議庭判決如下：
    主  文
上訴駁回。
    事實及理由
一、本案經本院審理結果，認第一審判決認事用法及量刑，均無
    不當，應予維持，並引用第一審判決書記載之事實、證據及
    理由（如附件）。
二、上訴人即被告甲○○上訴意旨略以：本件被告已獲被害人乙
    ○○之寬恕，且本案係被告去自首的，被告所為得利甚微，
    且犯後坦承犯行，使案情得以迅速釐清，被告犯罪足堪憫恕
    ，原審遽以論罪科刑，量刑顯屬過重，為此提起上訴，請求
    撤銷原判決，並依刑法第六十一條第二款之情憫恕被告，免
    除其刑云云。經查：被告對於上揭竊取彰化縣溪州鄉福德祠
    之白鐵製香爐屋頂（價值約新台幣（以下同）二千五百元）
    之事實坦承不諱，核與被害人彰化縣溪州鄉福德祠總幹事乙
    ○○證述情節相符，並有贓物認領單一份及照片八幀在卷可
    稽，是以本件被告竊盜之犯行堪予認定。按自首以對於未發
    覺之罪投案而接受裁判為要件，如案已發覺，則被告縱有投
    案陳述自己犯罪之事實，亦祇可謂為自白，不能認為自首，
    最高法院二十六年上字第四八四號判例可資參照。本件係警
    方於九十四年十二月七日上午九時三十分在被告住宅即彰化
    縣田中鎮○○路三五四號旁空地內，發現白鐵製香爐屋頂一
    座，經警方查證詢問被告，被告始坦承是竊取而來，並主動
    交付警方，再帶同警方至行竊地點查證後，又隨同警方至派
    出所偵訊，此有被告之警詢筆錄及刑事案件報告書在卷可稽
    ，故本件係警方發現被告住處旁之空地有可疑為盜贓物之物
    品，向被告查證詢問是否為其所竊取，被告始坦承竊取，被
    告於警方查證時坦承犯行，祇可謂為自白，不能認係自首，
    附此敘明。原審據以論罪科刑，判處被告有期徒刑三月，並
    諭知易科罰金之折算標準，核無違誤或不當之處，且本件被
    告亦無刑法第六十一條之犯罪情節輕微，顯可憫恕，應予免
    除其刑之情形，被告上訴意旨謂原判決量刑過重，為無理由
    ，應予駁回。
據上論斷，應依刑事訴訟法第四百五十五條之一第一項、第三項
、第三百六十八條、第三百七十三條，判決如主文。
本件經檢察官鮑慧忠到庭執行職務。
中    華    民    國    95    年    5     月    5     日
                  刑事第二庭   審判長法  官  石馨文
                                     法  官  李水源
                                     法  官  黃齡玉
以上正本證明與原本無異。
本判決不得上訴。
中    華    民    國    95    年    5     月    5     日
                                     書記官  梁高賓


司法院資訊處製作；財團法人民間司法改革基金會備份。
